# 新经济模式下新收入准则中单项履约义务的识别

提问人：Mollymolly 时间：2019-08-30 21:03:10
某公司会以服务期限来定价收费的模式销售一款软件使用权益（SaaS 模式），在此基础上，用户可以增购某种虚拟币，在软件服务期限内，这些虚拟币唯一的作用就是用于兑换软件相关的附加增值权益；如果软件到期了，虚拟币就无法使用了。那么软件跟虚拟币是属于一个单项履约义务么，统一按照服务主体也就是软件服务期限来确认收入？还是说属于两项履约义务，需要将软件使用权益按照服务期限确认收入、虚拟币按照消耗情况确认收入？

回答人：chenyiwei
首先，要看 “以服务期限来定价收费的模式销售一款软件使用权益”和用虚拟币兑换的 “附加增值权益” 是否属于可明确区分的不同服务内容；
其次，虚拟币是否只有在购买了基本的 SaaS服务后才能兑换附加权益，以及这些附加权益的标价是否显著低于其实际成本，或者按照合同标价计算，这两部分服务的毛利存在显著差异？
第三，附加服务和基本服务的消耗方式和消耗程度的计量是否不同？